# 收入划分的咨询

提问人：会计人员 ABC 时间：2015-03-07 23:31:09
有一家污水处理公司，这家污水处理公司设计的年处理量为 800 万吨。但刚开始经 营时，污水处理公司可以处理的污水比较少，当地政府规定，如果污水处理公司每年处理的污水量少于 500 万吨，政府按 500 万吨支付水处理费，每吨污水处理为0.5元。第一年公司设备验收后，由于没有污水可以处理，污水处理公司也没什么事可做，第一年该公司收到政府拨入 250 万拨款。 第二年该公司处理了300 万吨污水，没有达到保底处理量，但政府仍按 250 万支付给该公司。 第三年公司处理了 700 万吨污水，政府支付给公司 350 万款。
想问一下各位： 第一年中，公司都没有什么业务开展，那么收到的 250 万拨款应该都属于政府补助收入吧？
第二年中，由于污水厂处理了 300 万吨，按合同收费每吨0.5元，但由于公司收到了 250 万元，超过了正常按 300 万吨污水的处理价格。 如果按每吨0.5元计算，第二年正常可以收 150 万元污水处理费。这 150 万是否应计入主营业务收入科目。收到的 250 万污水处理费减去应收的 150 元后剩余的 100 万应计入政府补助收入吧？
第三年中公司处理了 700 万吨，超过了政府的保底 500 万吨的污水处理量，第三年收到 350 万，这时收到的 350 万应全部计入主营业务收入吧？
请问上述处理主营业务收入和政府补助收入的金额方式，是否正确呢？能否帮助确认一下呢？
对于

回答人：chenyiwei
你说的这种情况应当属于BOT中的“金融资产＋无形资产”混合模式。对于该混合模式下的会计处理，《企业会计准则解释第 2 号》第五条仅有很原则性的规定。具体案例可以查阅近期财政部发布的PPP操作指南中的相关案例。 包含BOT在内的PPP本身是政府向社会采购公共服务的一种交易模式，因此通常情况下依据PPP协议收到的款项被确认为政府补助计入营业外收入的可能性并不大。

提问人：会计人员 ABC 时间：2015-03-08 19:02:29
陈老师，你所说的案例是指财政部于 2014 年 11 月 30 日发布的《政府和社会资本合作模式操作指南（试行）》和《财政部有关PPP配套政策：政府和社会资本合作模式操作指南 （试行）》吗？ 但是在这个文件中没有具体规定财务核算内容。 政府和社会资本合作模式操作指南（试行）
那么如果我们将收到的政府拨款都计入主营业务收入，即使没有对污水进行处理的情况下，这种在准则上有没有一些合理解释呢？即如果其他人质疑，我们有什么好的解释或说明呢？
这方面还想麻烦陈老师帮助一下，谢谢了！

回答人：chenyiwei
1 、我知道有会计操作指南的，PwC起草，还征求过意见，可能目前还没有正式发？ 2 、建议对照BOT协议条款证明付款是依据原先的合同约定，是具有商业实质的，属于政府采购社会服务的一部分，并符合财政部、发改委监管政策